福建金門地方法院民事裁定
111年度司家暫字第1號
聲  請  人  楊璧睿  



相  對  人  楊蕙禎  
上列聲請人因選任失蹤人財產管理人事件，聲請暫時處分，本院
裁定如下：
    主  文
聲請駁回。
聲請費用新臺幣壹仟元由聲請人負擔。
    理  由
一、聲請意旨略以：相對人楊蕙禎失蹤為事實，因新北市○○區○○
    路000號5樓抵押新臺幣540萬元，目前新北市法院執行拍賣
    在案，將於民國111年11月21日拍賣，為保全前揭不動產，
    並由負責楊澤承，召開家庭會議決議由楊澤承全部繼承，繼
    承後向金融機構申辦貸款清償債務，故請求由楊澤承代為管
    理相對人楊蕙禎保存、管理之中和區景平路595號5樓持分財
    產所必要之一切行為等語。
二、按法院就已受理之家事非訟事件，除法律別有規定外，於本
    案裁定確定前，認有必要時，得依聲請或依職權命為適當之
    暫時處分，但關係人得處分之事項，非依其聲請，不得為之
    ；關係人為前項聲請時，應表明本案請求、應受暫時處分之
    事項及其事由，並就得處分之事項釋明暫時處分之事由；家
    事事件法第85條第1項、第2項定有明文。又法院受理本法第
    143條第2項、第3項或第145條第1項、第3項選任、改任失蹤
    人管理人或依職權改任失蹤人管理人事件時，於本案裁定確
    定前，得為下列之暫時處分：一、禁止財產管理人為處分失
    蹤人財產或其他不利於失蹤人財產管理之行為。二、命為保
    存、管理失蹤人財產所必要之一切行為。三、禁止財產管理
    人處分其特定財產；法院認為適當時，並得命聲請人提供擔
    保。暫時處分，非有立即核發，不足以確保本案聲請之急迫
    情形者，不得核發。家事非訟事件暫時處分類型及方法辦法
    第15條、第4條分別定有明文。衡諸暫時處分之立法本旨，
    係為因應本案裁定確定前之緊急狀況，避免本案請求不能或
    延滯實現所生之危害，是確保本案聲請之急迫性及必要性即
    為暫時處分之事由，應由聲請暫時處分之人，提出相當證據
    以釋明之。
三、經查：
　㈠被繼承人游毓雪於110年11月30日死亡，其繼承人為子女楊璧
    睿、楊澤承、楊璧瑋及楊蕙禎4人，而被繼承人游毓雪之遺
    產新北市○○區○○路000號5樓建物及建物座落之土地應有部分
    由楊璧睿、楊澤承、楊璧瑋及楊蕙禎公同共有，並經臺灣新
    北地方法院執行中，業據聲請人楊璧睿提出被繼承人游毓雪
    之除戶戶籍謄本、楊璧睿、楊澤承、楊璧瑋及相對人楊蕙禎
    之戶籍謄本、被繼承人游毓雪之財政部北區國稅局遺產稅免
    稅證明書、臺灣新北地方法院民事執行處第1次拍賣通知影
    本各1份為證。
　㈡另聲請人楊璧睿主張相對人楊蕙禎失蹤，聲請人為保全新北
    市○○區○○路000號5樓建物，經楊璧睿、楊澤承、楊璧瑋同意
    由楊澤承全部繼承，於繼承後，向金融機構申辦貸款清償債
    務，則有聲請人楊璧睿提出新北市政府警察局中和分局景安
    派出所受（處）理案件證明單影本、與會人楊璧睿、楊澤承
    、楊璧瑋111年10月19日家庭會議記錄正本各1份為證。
　㈢而聲請人已向本院聲請選任失蹤人財產管理人，亦經本院依
    職權調取本院111年度司財管字第1號選任失蹤人財產管理人
    事件案卷核閱無訛。
　㈣惟門牌編號新北市○○區○○路000號5樓建物由聲請人楊璧睿、
    第三人楊澤承、楊璧瑋及相對人楊蕙禎公同共有，聲請人楊
    璧睿、第三人楊澤承、楊璧瑋如有就公同共有物為管理
　　、保存之必要，得依民法第828條第2項規定準用民法第820
    條第1項、第4項規定辦理。聲請人楊璧睿聲請由第三人楊澤
    承保存、管理相對人楊蕙禎就門牌編號新北市○○區○○路000
    號5樓建物之應繼分，難謂具備急迫性及必要性，是聲請人
    之請求，與暫時處分要件不符，為無理由，應予駁回。
　㈤另共有物所有權之移轉、抵押權之設定，則屬物之處分，與
    管理、保存行為不同，是解釋上命為保存、管理失蹤人財產
    所必要之一切行為，不包括處分行為，併予敘明。
四、如不服本裁定，應於裁定送達後10日內，向本院提出抗告狀
    ，並繳納抗告費新臺幣1,000元。 
中　　華　　民　　國　　111 　年　　11　　月　　15　　日
                        民事庭  司法事務官　莊嘉聆